# 保函担保借款应属于哪种类型的借款？

提问人：大葱拌牛肉 时间：2016-05-09 15:55:35
保函担保借款应属于哪种类型的借款？是属于质押借款吗？

回答人：chenyiwei
保证借款。 保证贷款，系指按《中华人民共和国担保法》规定的保证方式以第三人承诺在借款人不能偿还贷款时．按约定承担一般保证责任或者连带责任而发放的贷款。 质押贷款，系指按《中华人民共和国担保法》规定的质押方式以借款人或第三人的动产或权利作为质物发放的贷款。

提问人：iriswin666 时间：2017-05-12 10:59:40
@chenyiwei 最近也碰到同样情况，但没见过有披露质押&保证借款的公司案例，请教陈版！

回答人：chenyiwei
也可以确定两种方式中以哪一种为主，以主要担保方式披露。例如通常将此类借款披露为质押或抵押借款，同时补充说明由哪一方提供担保。